臺灣高等法院高雄分院刑事判決
110年度上訴字第586號
上  訴  人  
即  被  告  王精鑽



選任辯護人  張正忠律師（法扶律師）
上列上訴人因毒品危害防制條例案件，不服臺灣橋頭地方法院10
9年度訴字第246號，中華民國110年3月30日第一審判決有關量刑
部分（起訴案號：臺灣橋頭地方檢察署109年度偵字第3621號、
第4855號），提起上訴，本院判決如下：
    主  文
上訴駁回。
    理  由
壹、程序事項：
　　刑事訴訟法第348條第3項規定：「上訴得明示僅就判決之刑
    、沒收或保安處分一部為之」。上訴人若明白表示僅就科刑
    事項上訴，第二審法院就不需再審查原審所認定之犯罪事實
    ，僅需調查關於量刑之事證（刑法第57條各款事由及加重減
    輕之事證），踐行量刑辯論，以作為論述原判決量刑是否妥
    適的判斷基礎。本件上訴人即被告王精鑽（下稱被告）已明
    示只對原審之科刑事項提起上訴（見本院卷第338頁），本
    院僅就原判決量刑妥適與否進行審判，至原審所認定之犯罪
    事實及所犯罪名，均不在本件之審判範圍，先此敘明。
貳、本案據以審查量刑妥適與否之原審所認定之犯罪事實、所犯
    罪名、宣告刑：
一、被告就附表所為，均係犯修正前毒品危害防制條例第4條第2
    項販賣第二級毒品。其與黃正昌及某成年男子就附表編號4
    部分，有犯意聯絡及行為分擔，應論以共同正犯。被告王精
    鑽所犯上開4罪，其犯意各別，行為互殊，應分論併罰。
二、被告就附表編號1-4所示之犯行於偵查及法院審理時均坦承
    犯行，依修正前毒品危害防制條例第17 條第2項規定，均應
    各減輕其刑。
三、被告就附表編號3、4部分犯行，於警詢中供出其毒品之來自
    林翃鋕及附表編號4之共犯黃正昌，警方因而查獲其毒品之
    來源，有高雄市政府警察局刑事警察大隊109年8月12日高市
    警刑大偵20字第10972378900號函、臺灣橋頭地方檢察署109
    年8月17日橋檢信出109偵3621字第1099031754號函、臺灣橋
    頭地方檢察署檢察官109年度偵字第8454、9148號起訴書及
    本案追加起訴書等可憑（見原審訴卷第75、193、223-227頁
    ），爰依毒品危害防制條例第17條第1項規定減輕其刑，並
    與前揭偵審自白遞減其刑。被告所供出上開毒品來源或正犯
    ，其犯罪時間均在109年2月6日之後，已難認與附表編號1-2
    部分之犯行有所關連，因此所犯附表編號1-2部分，無上開
    減刑規定之適用。
四、原判決量刑審酌：
    被告漠視法令禁制而販賣甲基安非他命，助長施用毒品惡習
    ，戕害國民身心健康，並對社會治安造成潛在性危險，惟於
    偵審中坦承犯行，販賣之對象僅2人、數量、販賣之金額依
    序為3000元、4000元、5000元、10000萬元等犯罪情節，暨
    被告之智識程度、家庭經濟狀況（見本院卷第343頁）等一
    切情狀，依序量處有期徒刑3年10月、3年10月、2年、1年10
    月，並敘明：依多數犯罪責任遞減原則，綜合斟酌被告行為
    之不法與罪責程度、數罪所反應其人格特性與傾向等一切情
    狀，定其應執行刑為4年8月。
五、被告上訴意旨以：依刑事警察大隊偵查第七隊20分隊通訊監
    察譯文表第4 頁中「108 年12月4 日10時26分56秒之被告與
    吳昇法之對話內容，吳昇法說昨晚拿到啦，我早上才去向他
    拿的，早上我要去TOYOTA上班的時候，我才去向他拿的，現
    在在我身上啦」等語，被告亦回稱：「我昨天我也有拿啊」
    ，足認被告於108 年12月3 日確有向毒品上游購買毒品，且
    被告係於該日購得後將毒品於同年月6 、10日販賣予艾墨，
    被告毒品來源只有林翃鋕，可證明被告販賣給艾墨之附表編
    號1-2毒品之來源係林翃鋕，縱檢警未就此詢問林翃鋕，致
    林翃鋕未坦承，亦非能歸責於被告，因此，原審認未供出毒
    品來源及因查獲，不依毒品危害防制條第17條第1 項減輕，
    尚有未洽。退步言，如認為附表編號1 、2 部分無毒品危害
    防制條例第17條第1 項適用，請審酌被告都有配合調查等語
    。
六、經查：
  ㈠被告附表編號1、2所示販賣毒品甲基安非他命給艾墨之人之
    時間分別為108年12月6日19時33分許稍後某時；及同年月10
    日3時30分許稍後某時。而警方係移送林翃鋕於109年2月6日
    及同年3月18日先後販賣甲基安非他命給被告，有刑事案件
    報告書在卷可憑（見原審卷第88頁），檢察官起訴林翃鋕販
    賣毒品給被告之時間與上開刑事案件報告書大致相同，有起
    訴書在卷可憑（見原審卷第225-226頁），是經被告指證，
    及林翃鋕被移送者為附表3、4部分。
　㈡檢察官係於109年4月27日向原審法院聲請核發對林翃鋕施實
    通訊監察，原審法院係於翌日核發，有聲書及通訊監察書在
    卷可憑（見原審卷第91、93頁），亦即起動通訊監察係在附
    表編號3、4所示被告販賣毒品之後，自無發覺在前被告於附
    表編1、2所示時間販賣毒品之來源。其次，高雄市政府警察
    局所檢送之通訊監察譯文，在108 年12月4 日10時26分56秒
    之被告與吳昇法之對話中固有：「B：喂，鑽哥。A（指被告
    ）：是。B：什麼時候要來拿啊。A：這麼晚。B：昨晚拿到
    啦，我早上才去向他拿的，早上我要去TOYOTA上班的時候，
    我才去向他拿的，現在在我身上啦。A：我昨天也有拿啊。B
    ：你也有拿了嗎。A：是啦。B：那就不用啦。A：是啦。」
    等語（見本院卷第164頁）。然而被告上開所稱「我昨天也
    有拿啊。」一語，究竟是否確係向林翃鋕購買毒品並不清楚
    ，況且由吳昇法對被告稱「什麼時候要來拿啊」、「你也有
    拿了嗎」、「那就不用啦」等語，足徵被告係要向吳昇法拿
    毒品，再者，被告於第3次警詢亦曾供稱：「（你除了向林
    翃鋕購買毒品，是否還有向何人購買？）我有向黃正昌購買
    」等語（見偵一卷第155頁），則被告辯稱其毒品來源僅有
    林翃鋕云云，即非可信。
  ㈢被告109年3月18日警詢並無有關向林翃鋕購買毒品之指認（
    見警卷第02-31頁）；於同年月19日第2次警詢中供稱：「（
    警方查扣的第二級安非他命毒品來源為何？）我是向一名綽
    號翃鋕購買。」、「（你何時？何地？如何連絡綽號翃鋕購
    買安非他命毒品？）我是於109年3月17日24時許用LINE聯絡
    ……。」等語（見警卷第24頁）；於檢察官偵查中陳稱：「（
    扣案毒品何來？）是跟翃鋕買的…」等語（見偵一卷第103頁
    ）；於同年4月1日警詢中供稱：「（你被警方所查扣之手機
    中的通訊軟體LINE對話截圖《你與翃鋕之間的對話》，翃鋕：
    000000000000、代號822、去711直接用就可以、老闆你用好
    跟我說一下等對話是什麼意思？）000000000000是林翃鋕叫
    我把錢匯到這個帳號。代號822、去711直接用就可以、老闆
    你用好跟我說一下是林翃鋕叫我到7-11便利超商匯款，匯好
    在跟他說。」、「（你在第二次警詢筆錄中供稱，警方所查
    扣第二級毒品安非他命，係於109年3月17日24時許用LINE聯
    絡林翃鋕，並約定在屏東縣○○鄉○○路00號龍門釣蝦場外面與
    林翃鋕進行交易安非他命毒品，請確認正確日期？）我於10
    9年03月18日為警方查獲，所以我與林翃鋕正確交易日期應
    該是18日的凌晨0時許。」等語（見偵一卷第154-155頁）同
    年5月4日警詢中供稱：「（你持用之0000000000門號與張志
    豪所持用之0000000000門號之通訊監察譯文通話後，你有無
    販賣毒品給張志豪？）有。」、「（這一次毒品交易的時間
    、地點為何？重量、金額為何？）109年02月06日23時20分
    許，在我家高雄市○○區○○路00巷00號内。我賣給他1萬5千元
    的安非他命1包，重量大約是9公克。」、「（這一次你賣給
    張志豪的毒品安非他命是向何人購買？）是向林翃鋕購買的
    ，我用LINE聯絡林翃鋕約到我大莊路11巷26號的公司兼住處
    那邊……。」等語（見偵一卷第243頁），除此之外，並未具
    體指稱附表編號1、2所示毒品係來自林翃鋕，則警方未詢問
    證人林翃鋕附表編號1、2所示毒品是否為其出售給被告，亦
    難謂有何可歸責之處，被告執以指摘，為無理由。
　㈣是被告辯稱附表編號1、2部分亦有供出毒品之來源，及檢警
    未進一步追查，不應將不利益歸被告云云，顯無可採。被告
    於本院聲請傳喚林翃鋕到庭欲證明上開毒品之來源，惟已於
    審判期日捨棄（見本院卷第255頁），附此敘明。　
　㈤原審就被告附表所示4次販賣毒品罪，依序量處有期徒刑3年1
    0月、3年10月、2年、1年10月（計11年6月），並說明依多
    數犯罪責任遞減原則，綜合審酌被告行為之不法與罪責程度
    、數罪所反應其人格特性與傾向等情狀，定應執行刑為4年8
    月。經核其宣告刑及定應執行刑均無違法或不當，被告上訴
    意旨以量刑過重，指摘原判決量刑不當，亦無理由。
  ㈥綜上所述，本件被告上訴為無理由，應予駁回。
據上論結，應依刑事訴訟法第368 條，判決如主文。
本案經檢察官鍾忠孝到庭執行職務。
中　　華　　民　　國　　111 　年　　5 　　月　　9 　　日
                  刑事第四庭    審判長法  官  黃建榮
                                      法  官  任森銓
                                      法  官  李嘉興
以上正本證明與原本無異。
如不服本判決應於收受本判決後20日內向本院提出上訴書狀，其
未敘述上訴理由者，並得於提起上訴後20日內向本院補提理由書
狀（均須按他造當事人之人數附繕本）「切勿逕送上級法院」。
中　　華　　民　　國　　111 　年　　5 　　月　　9 　　日
　　　　　　　　　　　　　　　　　　　書記官  賴梅琴
附錄本判決論罪科刑法條：
修正前毒品危害防制條例第4 條第2 項
製造、運輸、販賣第二級毒品者，處無期徒刑或7 年以上有期徒
刑，得併科新臺幣1 千萬元以下罰金。
附表
編號 交易時間 交易地點 交易方式及內容 原審判決宣告徒刑部分 1 108年12月6日19時33分許稍後某時 高雄市楠梓區瑞屏路82巷1弄艾墨住處 艾墨以 0000000000號行動電話與王精鑽聯繫毒品交易事宜，嗣王精鑽於左列時間、地點，交付甲基安非他命予艾墨，並向艾墨收取價金3000元。 王精鑽販賣第二級毒品，處有期徒刑參年拾月。 2 108年12月10日3時30分許稍後某時 同上 艾墨以 0000000000號行動電話與王精鑽繫毒品交易事宜，嗣王精鑽於左列時間，、地點，交付甲基安非他命予艾墨，並向艾墨收取價金4000元。 王精鑽販賣第二級毒品，處有期徒刑參年拾月。 3 109年2月6日23時16分許稍後某時 高雄市○○區○○路00巷00號王精鑽住處 張志豪以0000000000號行動電話與王精鑽聯繫毒品交易事宜，嗣王精鑽於左列時間、地點，交付甲基安非他命予張志豪，並向張志豪收取價金1萬5000元。 王精鑽販賣第二級毒品，處有期徒刑貳年。 4 109年2月17日13時17分許後某時 高雄市○○區○○路00巷00號對面某平房 張志豪以0000000000號行動電話與王精鑽聯繫毒品交易事宜，王精鑽即以通訊軟體Messenger聯繫黃正昌販賣毒品事宜後，嗣王精鑽即於左列時間，帶同張志豪至左列地點，由黃正昌與姓名不詳之成年男子帶同張志豪進入屋內，由黃正昌交付甲基安非他命予張志豪，再由張志豪交付價金1萬元。事後王精鑽收取黃正昌交付之甲基安非他命1小包，作為報酬。 王精鑽共同販賣第二級毒品，處有期徒刑壹年拾月。